dictsource/ru_rules
// ***************************************************************************
// *   Copyright (C) 2007 to 2013 by Jonathan Duddington                     *
// *   email: jonsd@users.sourceforge.net                                    *
// *   Copyright (C) 2018 Reece H. Dunn                                      *
// *   Copyright (C) 2022 by Kirill Kolov                                      *
// *   email: kirillkolovi@gmail.com                                    *
// *   Copyright (C) 2025-2026 by Alexander Khalmaktanov (Александр Халмактанов)                                      *
// *   email1: xalmaktanov04@gmail.com                                    *
// *   email2: xalmaktanov04@bk.ru                                    *

// *                                                                         *
// *   This program is free software; you can redistribute it and/or modify  *
// *   it under the terms of the GNU General Public License as published by  *
// *   the Free Software Foundation; either version 3 of the License, or     *
// *   (at your option) any later version.                                   *
// *                                                                         *
// *   This program is distributed in the hope that it will be useful,       *
// *   but WITHOUT ANY WARRANTY; without even the implied warranty of        *
// *   MERCHANTABILITY or FITNESS FOR A PARTICULAR PURPOSE.  See the         *
// *   GNU General Public License for more details.                          *
// *                                                                         *
// *   You should have received a copy of the GNU General Public License     *
// *   along with this program; if not, see:                                 *
// *               <http://www.gnu.org/licenses/>.                           *
// ***************************************************************************/

// Russian translation rules
// This file is UTF8 encoded

// Special characters:
// A  vowel:                    а е ё и о у ы э ю я ә ө ұ ү і
// B  soft consonant:           ь й ч щ
// C  any consonant:            б в г д ж з й к л м н п р с т ф х ц ч ш щ ъ ь қ ң һ
// F  consonant, not hard:      б в г д з й к л м н п р с т ф х ч щ ь
// G  voiced:                   б в г д ж з
// H  hard consonant:           ъ ж ц ш
// Y  iotated vowel, softsign:  ь ю я ё

// Conditional rules
// ?2 Russian (Latvia)

.group а
        а       V
     B) а (_    V
     _) а       a
        а (_    a
        а (́   'V   

.group б
        б       b
?2      б (_    b
        б (Y    b;
        б (_    p
        б (бY   b;
        б (бвY  b;
        б (бмY  b;
        б (вY   b;
        б (кY   p
        б (мY   b;
        б (пY   p;
        б (сY   p
        б (тY   p
        б (фY   p;
        б (ффY  p;
        б (хY   p
        б (хкY  p
        б (ч    p
        б (щ    p
        б (ь_   p;

.group в
        в       v
?2      в (_    v-
        в (_    f
        в (Y    v;
        в (бY   v;
        в (вY   v;
        в (вбY  v;
        в (вмY  v;
        в (кY   f
        в (мY   v;
        в (п'   f;
        в (сY   f
        в (тY   f
        в (ф'   f;
        в (хY   f
        в (хкY  f
        в (ч    f
        в (щ    f
        в (ь_   f;
        в (ьт   f;
     здра) в (ств         // silent v(не произносимая в)
    чу) в (ств      // silent v(не произносимая в)  

.group г
        г       g
    Cе) г (о_   v
    Cо) г (о_   v
  _все) г (о_   v
        г (Y    g;
        г (_    k
        г (к    x
        г (пY   k
        г (сY   k
        г (тY   k
        г (фY   k
        г (ффY  k
        г (хY   k
        г (хкY  k
        ле) г (ч    x
        _доро) г (о   g
    _е) г (о_   v
     е) г (ося_ v
        _ле) г (о_       g  // лего, конструктор lego, до исправления читал как лево
    _ло) г (о_      g  // сокращенное от логотип, до исправления читал как лово.
  _мно) г (о_   g
  _мое) г (о_   v
   _намно) г (о_   g
   _ненамно) г (о_   g
(некое) г (о            v
     _убо) г (о_         g
            _настро) г (о_           g
            _нестро) г (о_           g
   _не) г (о_   v
   _недоро) г (о_   g   
   _занедоро) г (о_   g   
     _немно) г (о_   g
       _примно) г (о_               g
   _се) г (о    v
             _страте) г (о_               g // stratego board game
   _стро) г (о   g
 _твое) г (о_   v
 _свое) г (о_   v

.group д
        д       d
        д (B    d;
        д (Y    d;
        д (_    t
            д (вк          t
        д (дY   d;
        д (зY   d;
        д (к   t
        д (нь   d;
        д (п   t
        д (с   t
        д (сY   t;
        д (тY   t;
        д (фY   t
        д (ффY  t
        д (х   t
        д (хкY  t
             д (ш             t
         д (ч               t
             д (ц             t
        д (ь_   t;
        д (ьк   t;
         _бан) д (жо_             // silent д (непроизносимая д)
      з) д (н        // silent d(Непроизносимая д)
    р) д (ц     // Silent D(не произносимая д)
          мо) де (м        dE%
             н) де (кс     dE2 // яндекс, индекс/ yandex, index
         _мо) де (л               dE
                 _мо) де (лир              dE%
               мо) де (льер              dE%
            мо) де (лист              dE%
          ше) де (вр               dE
       тен) де (нц      dE% // тенденция, тенденциозный...
       одинна) д (цат       _: // одиннадцать, одиннадцатиклассник, одиннадцатый...
      двена) д (цат      _: // двенадцать, двенадцатый...
        трина) д (цат      _: // тринадцать, тринадцатый...
        четырна) д (цат       _: // четырнадцать, четырнадцатый...
        пятна) д (цат       _: // пятнадцать, пятнадцатый...
         шестна) д (цат      _: // шестнадцать, шестнадцатый...
       семна) д (цат      _:  // семнадцать, семнадцатый...
        восемна) д (цат     _: // восемнадцать, восемнадцатый...
       девятна) д (цат     _: // девятнадцать, девятнадцатый...
       два) д (цат      _: // двадцать, двадцатый...
       три) д (цат     _: // тридцать, тридцатый...

.group е
        е          e
?2      A) е (_    ;e
        A) е       je
        A) е (_    jI3     //second position
        _) е       jI3     //second position
        т) е (ст   E%
        про) е (кт    E
        ъ) е       je
        ъ) е (_    jI3     //second position
        ь) е       je
        ь) е (_    jI3     //second position
      прот) е (ст     e
        ест) е (ств       e // естественный, естествоиспытатель, естествознание...
        _) е ((́   'je   
        A) е ((́   'je   
        C) е ((́   'e   
        A(́) е   je   

.group ж
        ж       Z
        ж (_    S
        ж (кY   S
        ж (пY   S
        ж (сY   S
        ж (тY   S
        ж (фY   S
        ж (ффY  S
        ж (хY   S
        ж (хкY  S
        жч      S;
?2      жч      SS
             жь (_             S

.group з
        з       z
?2      з (е    z
?2      зч     SS
        з (Y    z;
        з (_    s
        з (дY   z;
        з (ж    Z
        з (зY_  s;
        з (зY   z;
        з (здY_ s;
        з (здY  z;
        з (знB_ s;
        з (знB  z;
        з (знY_ s;
        з (знY  z;
        з (кY   s
        з (нB   z;
        з (нY   z;
        з (пY   s
        з (сY   s;
        з (тY   s;
        з (фY   s
        з (ффY  s
        з (хY   s
        з (хкY  s
        зч      S;
        з (ш    S
        зщ      S;
        з (щ    s
        би)    з     (нес     z

.group и
        и       i
     H) и       y       // preceded by hard consonant
     ж) и (_      y
     _) и       I
        и (_    I
     ш) и (_      y
               шв) и (ли               'I
        и (́   'i   
     ц) и ((́     'y
      ш) и ((́     'y

.group й
        й       j
        _пожалу) й (ста_             // silent й

.group к
        к       k
        к (Y    k;
        к (б    g
        к (бY   g
        к (г    g
        к (гY   g
        к (дB   g
        к (д    g
        к (дY   g
        к (ж    g
        к (з    g
        к (зY   g
      к (к      // аккуратный, аккорд, аккаунт...

.group л
        л        l
?2      л (Y    l;
        л (Y    l;
?3        л (Y    l^
              _дисп) ле                lE
                 п) ле (ер                  lE

.group м
        м       m
?2      м (Y    m
        м (Y    m;
        м (бY   m;
        м (вY   m;
        м (пY   m;
        м (фY   m;
        м (ффY  m;
                мене (дж               mEnE#
              майоне (з             mVjin'E

.group н
        н       n
?2      н (Y    n^
       н (Y    n;
?3       н (Y    n
   биз) не (с   nE#
      интер) не (т  nE      // интернет, интернетный, интернета... ??????????
            _клар) не (т               nE
             клар) не (тист                 nE%
           э) не (рг              nE

        н (_    n_

.group о
        о       o
        ь) о       j8
        о (́   'o   

.group п
        п       p
        п (Y    p;
        п (б    b
        п (б'   b;
        п (г    b
        п (гY   b
        п (д    b
        п (дB   b
        п (дY   b
        п (ж    b
        п (з    b
        п (зY   b
        п (мY   p;
        п (пY   p;
        п (пмY  p;
        п (пфY  p;
        п (фY   p;
        п (ффY  p;

.group р
        р       r
        р (B    r;
        р (Y    r;
        р (ь    RI^

.group с
        с       s
?2      сч      S
        с (Y    s;
        с (б    z
        с (г    z
        с (дB   z;
        с (дY   z;
        с (д    z
        с (ж    Z
        с (ж    z
        с (зY   z;
        с (з    z
        с (нB   s;
        с (нY   s;
        с (сY   s;
        с (тY   s;
        с (ть   s
        сч      S;
        с (ш    S
        с (щ    s;s;
       сь (G                  z;


.group т
        т       t
        Y) тс   ts
        т (Y    t;
        т (б    d
        т (г    d
        т (дB   d;
        т (д    d
        т (дY   d;
        т (ж    d
        т (ж    d
        т (з    d
        т (зY   d;
        т (нB   t;
        т (нY   t;
        т (сY   t;
        т (тY   t;        
          тс (я               ts
             тьс (я               ,ts
          с) т (н         // Silent t(Непроизносимая т)
               счас) т (лив            // silent t
     бак) те (р    tE%      // бактериальный, антибактериальный, ...
     бар) те (р    tE%
         аль) те (рнатив        tE#         // альтернатива, альтернативный, альтернатив...
                _ан) те (нн      tE    // антенна, антенны, антенн...
    _кон) те (н        tE  // контент, контента, контенту...
    прин) те (р    tE%    // принтер, принтера, принтеров...
        _пре) те (нз        tE
        роу) те (р               tE%    // роутер, роутэр, router...
    ин) те (рактив     tE#    // интерактив, интерактивный...
                   ин) те (рC    tE%      // интернет, интернационал, ... ??????????
    ин) те (рпункт    tE#    // интерпункт, интерпункта...
      ин) терфе (йс    tE#rf'E2      // интерфейс, интерфейса, ... ??????????
  компью) те (р    tE%
      син) те (з      tE% // синтез, синтезатор, синтезировать...
      син) те (т     tE% // синтетика, синтетический...
      эс) те (т      tE%    // эстетика, эстетический...
        ин) те (нс     tE% // интенсивный, интенсификация...
      экс) те (нс    tE% // экстенсивный
        с) т (ц        // крестца, крестцовый, истца, истцу...
       те (нденц       tE% // тенденция, тенденциозный...
       метрополи) те (н        tE     // метрополитен, метрополитена...
        ин) те (гр       tE%    // интеграл, интеграция, интегрированный...
        про) те (кт        tE%   //  протектор, протекторат...
        про) те (кц      tE%   //  протекция, протекционизм...
        про) те (з       tE%  // протез, протезирование...
        ат) те (ст      t;e  // аттестат, аттестация, аттестован...

.group у
        у       u
     B) у       u#
        у (́   'u   
        ч) у ((́      'u"
          щ) у ((́     'u"
